臺灣彰化地方法院民事判決
                                      109年度婚字第178號
原      告  甲○○  



被      告  乙○○  

上列當事人間請求離婚事件，本院於中華民國110年5月6日言詞
辯論終結，判決如下：
    主      文
原告之訴駁回。
訴訟費用由原告負擔。
    事實及理由
壹、原告起訴主張略以：
  一、原告原為越南國民，目前已取得台灣身分證，兩造於民國
      85年12月16日結婚，育有子女丙○○（男，00年0月00日生
      ）。茲因被告婚後不相信原告，從109年3、4月開始，經
      常跟蹤原告上、下班，原告為家庭付出，拿新臺幣（下同
      ）100萬元整修房子，房子整修好後，被告竟表示房子是
      他的，還懷疑原告在外面有男人，就叫原告搬出去、要原
      告去嫁別人，嫁幾個都可以，被告自己還可以娶老婆，若
      是原告不將東西搬走，被告就要將原告東西丟到外面，原
      告無奈只好從109年6月開始在外面租房子，兩造分居迄今
      ，起訴後已經沒有看到被告跟蹤，是兩造間有難以維持婚
      姻之重大事由，為此，爰依民法第1052條第2項規定訴請
      離婚。
  二、原告現在不想回去，沒有什麼好談的，這種事情一直放在
      心裡面，以後生活也不好過，不知道什麼時候又要趕原告
      出來。被告沒有趕原告，原告不可能出去，而且那個房子
      原告整修花了快100萬元，原告的房子原告為何不回去住
      ，是被告趕原告走，找原告麻煩，但原告沒有證據。去年
      3、4月原告叫人整修房子，整修好大家搬回去住，去年5
      月東西都搬好了，剩下冰箱要搬回去就好了，衣服都拿回
      去了，說好要搬回去，當天晚上被告就講那種話，叫原告
      不要回去，不知道被告從哪裡聽來原告外遇的，一點證據
      都沒有。原告下班遇到同事就會講講話，被告說的事原告
      也不知道哪天，原告也不一定8點半回家，但是每天都會
      回家，最多也是9點多到家，晚回家就有問題嗎？原告租
      的房子是3、4樓大棟的房子，很多人出入，被告有看過原
      告跟外勞一起出入嗎？他有看到原告跟外勞住在同一間房
      間嗎？外勞有宿舍，不知道為何那個外勞在原告住的公寓
      出入，也許那邊外勞有朋友。跟同事去台北的事，因為原
      告沒有去過台北才要去，我們約好要去彰化，結果那個朋
      友臨時有事不能來，所以原告約台中朋友一起去。剛好在
      彰化遇到那個外勞。那個外勞跟原告是同一個老闆，只是
      公司分開。他們平常在花壇上班，他加班時會過來我們大
      村這邊上班。後來公司老闆禁止他過來這邊加班。有聽說
      外勞要告被告。並聲明：准原告與被告離婚。
參、被告則抗辯：
    被告不算跟蹤，原告有三天連續10點多回來，第二天晚上被
    告覺得奇怪，去工廠等原告下班，同事說他們都下班了，8
    點半下班應該九點多就到家，為何10點多才到家，在路上被
    告就看到原告好像在等一個人，那個人好像是外勞，他們在
    講話，被告一下子過去他們就跑了，原告是故意去那邊等他
    的，不是遇到的。回去原告也沒講清楚，所以被告就有點懷
    疑，原告說沒有，所以被告有時候就會去看一下。被告在去
    年9月有去原告上班公司跟原告老闆說原告有外遇，因為原
    告租房子的地方，原告公司的男外勞常在那裡出入，他的機
    車、腳踏車都在那裡，原告為何一直不回家被告也想不懂。
    被告早上5點多去那裏等， 8 點 20 分打電話給原告，問原
    告那個人有沒有在那裡，原告說沒有，被告說要找房東、警
    察進去，原告說好，8 點 40 幾分，外勞從公寓一樓出來，
    原告房間在二樓，被告不能上去，被告在樓下還跟外勞打架
    ，對方有嚇到，但沒有去報案。還有一次就是第一次，原告
    說要跟同事去台北玩，被告就跟原告去彰化，下車之後問原
    告同事人呢？原告講不出來，有好幾個朋友臨時不去，有這
    麼巧嗎？原告在火車上就趕快line給朋友，那個外勞也坐到
    彰化下車，原告打電話給台中朋友出來解圍。否認有叫原告
    出去外面住，但是原告是沒有辦法講清楚，原告想去老家住
    一個禮拜看看，老家在花壇，兩造搬來彰化，後來舊房子賣
    給被告大哥，所以被告叫原告不可以住那裡，結果原告就去
    外面租房子，原告聽不懂被告的意思。被告跟小孩都常常叫
    原告回來，因為快過年了，不要為這些事情在那邊煩，調解
    時也叫原告回來。還有離婚的紙條被告都沒有寫給原告，為
    何原告會有？那個紙張 10 年了，可能是 10 幾年前有一次
    原告朋友晚上約原告唱歌，小孩晚上發高燒，被告問原告出
    去做什麼，後來原告沒有出去，那張紙張可能是當時寫的，
    不是被告最近寫給原告的，原告公然說謊、偽造文書，被告
    在氣頭上怎麼可能寫給原告。並聲明：原告之訴駁回。
肆、得心證之理由：
  一、經查，兩造於85年12月16日結婚，婚後育有子女丙○○（男
      ，00年0月00日生），兩造婚姻關係現仍存續中，但原告
      自109年6月在外租屋，兩造分居迄今之事實，有原告提出
      之戶籍謄本為證，且為被告所不爭執，堪信屬實。又原告
      主張被告婚後懷疑原告在外面有男人，經常跟蹤原告上、
      下班，原告為家庭付出，拿100萬元整修房子，房子整修
      好後，被告竟表示房子是他的，就叫原告搬出去、要原告
      去嫁別人，若是原告不將東西搬走，被告就要將原告東西
      丟到外面，原告無奈只好在外面租房子等語，被告則不否
      認懷疑原告有外遇及跟蹤原告，惟抗辯因原告下班時因三
      天晚歸有去找原告，見原告在路邊刻意等一外勞，待被告
      過去即跑掉；又見該外勞經常在原告租屋處出入，原告有
      一次要去台北，在彰化車站時亦見該外勞，原告其他朋友
      均未見人影，但否認有趕原告出門，並稱常常叫原告回來
      等語。按當事人主張有利於己之事實者，就其事實有舉證
      之責任，民事訴訟法第277條前段定有明文。查原告主張
      被告懷疑原告有外遇及跟蹤原告之事實，既被告所不不否
      認，原告此部分主張自堪採信。惟原告主張被告趕原告出
      門，若是原告不將東西搬走，被告就要將原告東西丟到外
      面之事實，此乃對原告有利之主張，應由原告負舉證之責
      ，而依原告提出之兩造line對話內容，被告曾對原告說"
      如果妳沒有做對不起我，就回來"等語，又依原告提出之
      被告所寫之紙條，上面記載"不管你是受騙還是真的在交
      往外勞，總之回家好好生活，不要再迷茫"，而本院當庭
      詢問原告"你要回去被告不讓你回去還是你不想回去？"，
      原告則回答原告不想回去，且原告就其此部分主張未能舉
      證以實其說，原告主張被告趕原告出門部分即難採信。
  二、按有前項以外之重大事由，難以維持婚姻者，夫妻之一方
      得請求離婚。但其事由應由夫妻之一方負責者，僅他方得
      請求離婚，民法第1052條第2項定有明文。故難以維持婚
      姻之重大事由，夫妻雙方均須負責時，應比較衡量雙方之
      有責程度，僅責任較輕之一方得向責任較重之他方請求離
      婚，如雙方之有責程度相同，則雙方均得請求離婚。次按
      婚姻以夫妻終生之共同生活為目的，凡對家庭生活之美滿
      幸福，有所妨礙，足以破壞共同生活之重大事由，難以維
      持婚姻者，夫妻之一方即得依民法第1052條第2項規定訴
      請離婚。而是否為難以維持婚姻之重大事由，其判斷標準
      為婚姻是否已生破綻而無回復之希望，婚姻之破綻不僅須
      一方主觀上已喪失維持婚姻之意願，且客觀上該難以維持
      婚姻之事實，須達任何人處於同一環境下，均喪失維持婚
      姻意願之程度。經查，兩造婚後育有一名子女，雖然兩造
      自109年6月原告到外面自己租房子居住而分居至今，然兩
      造分居時間不過一個月，原告即在109年7月8日立刻遞狀
      請求離婚，此有本院收文戳章可稽。又被告有叫原告回家
      ，而係原告自己不願意回家，故此部分事由應可歸責於原
      告。再者，原告雖稱被告懷疑原告有外遇，因而常跟蹤原
      告，惟查，被告所稱原告晚歸後，被告在路上就看到原告
      好像在等一個外勞，他們在講話，被告一下子過去他們就
      跑了。又見外勞經常在原告租屋處樓下出入，有一次被告
      跟該外勞打架，又見原告約朋友要去台北玩，結果在火車
      站，只見該外勞，未見原告其他朋友，原告其他朋友均臨
      時有事不能來乙節，原告均未否認。查依被告此部分之陳
      述，確實令人心生懷疑其巧合性，被告因此懷疑原告甚而
      跟蹤原告，應屬人之常情，原告雖因此感覺不被信任，然
      原告之解釋似乎仍無法讓被告釋懷。尤其被告後來能接受
      原告叫原告回家，反而係原告一分居即立刻起訴要離婚，
      又執意不願回家，即會令人加深對原告之懷疑，是否因為
      方便外遇而不願回家面對被告。故兩造之婚姻雖然因為被
      告懷疑原告有外遇致原告離家出現裂痕，然本院認該裂痕
      尚不重大，因兩造分居時間並不長，被告亦無確實有證據
      證明原告與該名外勞有逾舉之行為，故兩造之婚姻裂痕亦
      非不能修復，只要原告回家同居，被告停止再懷疑或跟蹤
      原告即可，尚難認已構成難以維持婚姻之重大事由。再者
      ，被告希望原告回家，原告執意不願回家，原告可歸責之
      事由大於被告，從而原告依民法第1052條第2項規定訴請
      離婚，本院認為無理由，礙難准許，爰判決如主文所示。
伍、訴訟費用負擔之依據：家事事件法第51條、民事訴訟法第78
    條。
中　　華　　民　　國　110　　年　　5　　月　　20　　日
                  家事法庭　　法　官　詹秀錦
以上正本係照原本作成。
如對本判決上訴，須於判決送達後20日之不變期間內，向本院
提出上訴狀。
中　　華　　民　　國　110　　年　　5　　月　　21　　日
                              書記官　余思瑩